臺灣臺中地方法院刑事判決
111年度交易字第1162號
公  訴  人  臺灣臺中地方檢察署檢察官
被      告  杜維信


上列被告因公共危險案件，經檢察官提起公訴（111年度速偵字
第3179號），因被告於本院準備程序進行中，就被訴事實為有罪
之陳述，經本院裁定進行簡式審判程序，判決如下：
    主    文
杜維信駕駛動力交通工具而吐氣所含酒精濃度達每公升零點二五
毫克以上，累犯，處有期徒刑陸月，併科罰金新臺幣貳萬元，有
期徒刑如易科罰金，罰金如易服勞役，均以新臺幣壹仟元折算壹
日。
    犯罪事實
一、杜維信自民國111年7月12日晚間6時40分許起至同日晚間7時
    許止，在臺中市沙鹿區鎮南路之統一超商內飲用啤酒4瓶後
    ，吐氣所含酒精濃度已達每公升0.25毫克以上，竟不顧大眾通行
    之安全，基於酒後駕駛動力交通工具之犯意，於同日晚間7
    時許，自上址騎乘車牌號碼000-000號普通重型機車上路。嗣
    於同日晚間7時10分許，行經臺中市○○區○○路○○巷00號前時，
    因闖紅燈左轉而為警攔查，發現其滿身酒氣，並於同日晚間
    7時23分許對杜維信施以吐氣酒精濃度檢測，測得其吐氣所含
    酒精濃度為每公升0.41毫克，始查獲上情。
二、案經臺中市政府警察局清水分局移送臺灣臺中地方檢察署檢
    察官偵查起訴。
    理    由
一、本案被告杜維信所犯，並非死刑、無期徒刑、最輕本刑為3
    年以上有期徒刑之罪，或高等法院管轄第一審之案件，其於
    本院準備程序中，就前揭被訴事實為有罪之陳述，經告知簡
    式審判程序之旨，並聽取被告及公訴人之意見後，本院認為
    適宜進行簡式審判程序，依刑事訴訟法第273條之1第1項裁
    定本案進行簡式審判程序，是本案之證據調查，依刑事訴訟
    法第273條之2規定，不受同法第159條第1項、第161條之2、
    第161條之3、第163條之1及第164條至第170條規定之限制，
    合先敘明。
二、證據名稱：
　㈠被告於警詢、偵查、本院準備程序及審理時之自白。
　㈡臺中市政府警察局當事人酒精測定紀錄表、員警職務報告、駕
    籍詳細資料報表、車輛詳細資料報表、臺中市政府警察局舉
    發違反道路交通管理事件通知單影本。　　
三、論罪科刑：
　㈠核被告所為，係犯刑法第185條之3第1項第1款之駕駛動力交
    通工具而吐氣所含酒精濃度達每公升0.25毫克以上之罪。
　㈡查被告於104年間，因偽造印文案件，經本院以104年度沙簡
    字第127號判決判處有期徒刑3月確定(下稱第1案)；復因公
    共危險案件，經本院以104年度審交簡字第499號判決判處有
    期徒刑6月確定(下稱第2案)，前揭第1案、第2案經本院以10
    4年度聲字第2390號裁定定應執行有期徒刑8月確定，於109
    年8月17日易科罰金執行完畢等情，業據被告於本院審理時
    坦承不諱（見本院卷第47頁），並有被告之臺灣高等法院被
    告前案紀錄表、刑案資料查註紀錄表、本院104年度聲字第2
    390號裁定、本院104年度審交簡字第499號判決附卷可按，
    是被告於受有期徒刑之執行完畢後，5年以內故意再犯本案
    有期徒刑以上之罪，已構成刑法第47條第1項之累犯。考量
    被告論以累犯之前科中有部分與本案同係犯刑法185條之3第
    1項之罪，犯罪類型及罪質相同，被告於前案執行完畢再犯
    本案，足見前案徒刑執行之成效不彰，其主觀上具特別之惡
    性及刑罰反應力薄弱之情形。是綜核全案情節，認依累犯規
    定加重最低本刑，並不致使被告所受之刑罰超過其所應負擔
    之罪責，對其人身自由亦不生過苛之侵害，無違憲法罪刑相
    當原則及比例原則，故依司法院大法官釋字第775號解釋理
    由書意旨、刑法第47條第1項規定，加重其刑。　　　
　㈢爰審酌被告明知酒精成分對人之意識、控制能力具有不良影
    響，超量飲酒後會導致對週遭事物之辨識及反應能力較平常
    狀況薄弱，若酒後騎乘機車在道路上行駛，對往來之公眾及
    駕駛人自身皆具有高度危險性，竟仍於飲用酒類後為之，嗣
    經警測得吐氣酒精濃度達每公升0.41毫克，酒測值已逾法定
    取締標準值，且被告前經吊銷駕駛執照乙情，有駕籍詳細資
    料報表在卷可稽，顯見其法治觀念淡薄，被告所為漠視自己
    及公眾行之安全，殊值非難，幸未肇事產生實害；復衡以被
    告犯後始終坦承犯行，態度尚佳；但考量除前揭構成累犯之
    公共危險前案紀錄不予重複評價外，被告尚曾因其他酒駕之
    公共危險案件經法院判決有罪確定，有其臺灣高等法院被告
    前案紀錄表在卷可憑，被告數次犯酒後駕車之公共危險案件
    ，足見其未能確實省思飲酒後駕車行為所衍生之高度潛在危
    險性；兼衡被告駕駛之車輛種類、駕車上路之時段，其於本
    院審理時自陳智識程度為國中畢業、職業為臨時工、月收入
    約新臺幣3萬元、與兄同住、須扶養照顧祖母等語（見本院
    卷第49頁）之智識程度、職業、家庭及生活狀況等一切情狀
    ，量處如主文所示之刑，並諭知有期徒刑易科罰金、罰金易
    服勞役之折算標準。
據上論斷，應依刑事訴訟法第273條之1第1項、第299條第1項前
段，刑法第185條之3第1項第1款、第47條第1項、第41條第1項前
段、第42條第3項，刑法施行法第1條之1第1項，判決如主文。
本案經檢察官尤開民提起公訴，檢察官林文亮到庭執行職務。
中　　華　　民　　國　　111 　年　　9 　　月　　15 　日
                  刑事第九庭    法  官  張意鈞
以上正本證明與原本無異。
如不服本判決應於收受判決後20日內向本院提出上訴書狀，並應
敘述具體理由；其未敘述上訴理由者，應於上訴期間屆滿後20日
內向本院補提理由書（均須按他造當事人之人數附繕本）「切勿
逕送上級法院」。
                                書記官  黃南穎
中　　華　　民　　國　　111 　年　　9 　　月　　15 　日
附錄本案論罪科刑法條全文：
中華民國刑法第185條之3
駕駛動力交通工具而有下列情形之一者，處3年以下有期徒刑，
得併科30萬元以下罰金：
一、吐氣所含酒精濃度達每公升零點二五毫克或血液中酒精濃度
    達百分之零點零五以上。
二、有前款以外之其他情事足認服用酒類或其他相類之物，致不
    能安全駕駛。
三、服用毒品、麻醉藥品或其他相類之物，致不能安全駕駛。
因而致人於死者，處3年以上10年以下有期徒刑，得併科2百萬元
以下罰金；致重傷者，處1年以上7年以下有期徒刑，得併科1百
萬元以下罰金。
曾犯本條或陸海空軍刑法第54條之罪，經有罪判決確定或經緩起
訴處分確定，於十年內再犯第1項之罪因而致人於死者，處無期
徒刑或5年以上有期徒刑，得併科3百萬元以下罰金；致重傷者，
處3年以上10年以下有期徒刑，得併科2百萬元以下罰金。